臺灣苗栗地方法院刑事判決　　　　　　 93年度易字第402號
公　訴　人　臺灣苗栗地方法院檢察署檢察官
被　　　告　乙○○
上列被告因妨害公務案件，經檢察官提起公訴（93年度偵字第
2331號），本院判決如下：
    主  文
乙○○傷害人之身體，處有期徒刑拾月。
    事  實
一、乙○○前因傷害案件，經本院於民國93年4 月30日，以93年
    度苗簡字第57號判處拘役20日，如易科罰金，以300 元折算
    1 日（未構成累犯）。猶不思悔改，於93年6 月13日下午3
    時許，在苗栗縣頭份鎮○○路436 號黃國雲住處，因地理風
    水問題與黃國雲發生糾紛後，竟在該處吵鬧留滯，受屋主退
    去之要求而不願離去（侵入住居罪嫌部分未據告訴）。經黃
    國雲報案後，苗栗縣警察局頭份分局斗坪派出所隨派員警丙○○穿著警察制服，與交通助理員甲○○駕駛警車前往處理
    。丙○○、甲○○2 人到場後，好言勸導乙○○離開，詎乙○○仍不願罷休，反以逆向騎行機車方式，徘徊於現場。丙○○見此交通違規情形，乃上前要求乙○○停車受檢，乙○○見狀即停車後躲入同路398 號雜貨店內，佯裝購買飲料。
    嗣丙○○進入雜貨店內要求乙○○出示證件時，乙○○明知
    員警丙○○係依法執行職務之公務員，且正在執行公務，竟
    基於妨害公務、傷害之犯意，以徒手毆擊之強暴方式，毆打
    丙○○。嗣經丙○○告知其涉犯妨害公務罪嫌，而欲進行逮
    捕時，乙○○復以抓扯、咬嚙及腳踹等強暴方式，不斷攻擊
    丙○○，以抗拒逮捕。在場之甲○○及目擊民眾丁○○見員
    警受乙○○攻擊後，隨即趨前協助制服乙○○，並合力將乙○○抬至警車內。乙○○於警車返回警局途中，仍接續以上
    開強暴方式，攻擊在旁戒護之丙○○，致丙○○於整起案件
    處理過程中，因乙○○之攻擊，受有左手第二指破皮、左手
    、左腕、左前臂、右腕及右頸等處瘀血之傷害。
二、案經丙○○訴由苗栗縣警察局頭份分局報請臺灣苗栗地方法
    院檢察署檢察官偵查起訴。
    理  由
一、訊據被告乙○○矢口否認涉有傷害、妨害公務犯行，辯稱：
    係警察在雜貨店裡強行要拉她出去，使她2 隻手瘀青，是警
    察傷害她，她沒有傷害警察云云。惟查：
  (一)右揭犯罪事實，業據告訴人即苗栗縣警察局頭份分局斗坪派
    出所警員丙○○於偵查及本院審理中指訴歷歷，復有為恭紀
    念醫院93年6 月13日甲診證字第93000113號甲種診斷證明書
    1 紙、丙○○受傷照片4 幀附卷可稽。
  (二)次查，證人甲○○於審理中證稱：我是在93年6 月13日下午
    2 點到4 點，和警員丙○○一起執行巡邏勤務。警員丙○○
    先是請被告離開，但是被告不走，又逆向行車到雜貨店，警
    員才跟過去，在店門口請被告出示證件，但被告的反應是又
    沒有怎麼樣，為什麼要出示證件，然後就進去雜貨店。警員
    叫被告出來，被告不肯出來，所以跟警員發生拉扯，接著要
    被告上警車，被告也不肯上，又繼續拉扯，遂在執勤時遭被
    告抓傷。當時被告有逆向行駛，處理時，被告也知道是警員
    ，因為有穿制服等語。證人丁○○亦證稱：當日下午3 點多
    ，被告在黃國雲家裡大吵大鬧，斗坪所警員來處理時，因為
    看到警車來，很多鄰居都在圍觀，那時候，警察勸被告離開
    ，被告不願意。後來被告離開後，又騎摩托車到雜貨店。過
    一會，我因為看到雜貨店門口有很多人圍觀，就上前查看，
    發現警察要請被告到派出所去，被告不願意。有親眼看到被
    告用嘴巴咬警察，後來我才主動協助警員把被告帶上車，當
    時被告是咬穿著制服的警員之手的部位，警察當時有穿著制
    服，警車也停放在黃國雲家的正門口。警員請被告上車時，
    被告有抵抗，還咬警察，所以才幫忙警員。依照當時的情況
    ，確需要使用強制力才能把被告帶上車，因為被告一直頑抗
    不上車等語。互核均屬一致，且與偵查中證述之內容亦屬相
    符。
  (三)按告訴人丙○○為苗栗縣警察局頭份分局斗坪派出所警員，
    甲○○則係支援斗坪派出所之巡邏、交通指揮勤務，於當日
    下午二點到四點，二人係一起執行巡邏勤務，均為依法執行
    職務之公務員，有苗栗縣警察局頭份分局斗坪派出所勤務表
    一紙附卷可參。而被告至苗栗縣頭份鎮○○路43 6號黃國雲
    之要求而不願離去，嗣經黃國雲報案請求警方派員處理一節
    ，亦有苗栗縣警察局頭份分局斗坪派出所受理各類案件記錄
    表一紙在卷可考。若被告並未與黃國雲間發生糾紛，則黃國
    雲何有報案請求警方處理之必要？是證被告表示與黃國雲間
    並未發生爭執云云，顯與事實未符。而警員丙○○當日係穿
    著警察制服，且駕駛警車前往被告所在現場處理糾紛，業據
    證人甲○○、丁○○二人於偵查及審理中均證述甚明，衡酌
    卷附告訴人受傷之照片四幀以觀，告訴人當時確係穿著警員
    制服無訛，是依告訴人當時之穿著與身分特徵，均足以使通
    常人由外觀即知具有警察身分，且係執行職務，被告並無誤
    會之可能，從而被告辯稱：當日警員未穿著制服，不知係執
    行職務云云，亦無可採。
  (四)按「不按遵行之方向行駛者，處新臺幣600 元以上1800元以
    下罰鍰」；「道路交通管理之稽查，違規紀錄，由交通勤務
    警察，或依法令執行交通稽查任務人員執行之。前項稽查，
    得由交通助理人員協助執行」，道路交通管理處罰條例第7
    條第1 款、第45條第1 款均有明文。被告既逆向行車，已違
    反道路交通管理處罰條例第45條第1 款規定，而丙○○為苗
    栗縣警察局頭份分局斗坪派出所警員；甲○○則為交通助理
    員，支援斗坪派出所之巡邏、交通指揮勤務，於發現被告行
    車違規時，要求被告出示證件，即為依法執行職務，而被告
    拒絕出示證件，復於警員依法執行逮捕時，以強暴之行為抗
    拒，並對執行職務之公務員造成傷害，其有妨害公務、傷害
    犯行均事證明確，應依法論科。
二、核被告所為，係犯刑法第135 條第1 項之妨害公務員執行職
    務罪、第277 條第1 項之傷害罪。被告先後之攻擊、抓扯、
    咬囁、繳踹等攻擊、抗拒逮捕之行為，為接續犯。被告以1
    行為觸犯上開2 罪名，為想像競合犯，應依刑法第55條前段
    規定，從一重之傷害罪處斷。另被告前因傷害案件，甫經本
    院於93年4 月30日，以93年度苗簡字第57號判處拘役20 日
    ，如易科罰金，以3 百元折算1 日在案，竟於短期間即再犯
    本案，足徵其漠視法令，且以任意傷人為慣行，於本院審理
    中迄無悛悔之意，仍矢口否認犯行，本應從重量刑，惟審酌
    被告之知識及教育程度非高，且本件傷害之結果尚非嚴重，
    因認檢察官求處有期徒刑一年仍略嫌稍重，爰予減輕量處如
    主文所示之刑，以示懲儆。
據上論斷，應依刑事訴訟法第299 條第1 項前段，刑法第135 條
第1 項、第277 條第1 項、第55條，罰金罰鍰提高標準條例第1
條前段，判決如主文。
本案經檢察官劉正穆到庭執行職務。
中　　華　　民　　國　　94　　年　　1 　　月　　25　　日
                  刑事第3庭審判長 法  官  劉興浪
                                  法  官  蔡志宏
                                  法  官  楊台清
右正本證明與原本無異。
如不服本判決，應於送達後十日內向本院提出上訴狀 (須附繕本
)， 上訴於台灣高等法院台中分院。
                                  書記官  王月香
中　　華　　民　　國　　94　　年　　1 　　月　　26　　日
附錄本案論罪科刑法條全文
刑法第135條第1項
對於公務員依法執行職務時，施強暴脅迫者，處三年以下有期徒
刑、拘役或三百元以下罰金。
中華民國刑法第277條第1項
傷害人之身體或健康者，處三年以下有期徒刑、拘役或1千元以下
罰金。
